臺灣高等法院刑事裁定　　　　　　　　　　　　　　九十三年度聲再字第二一五號
　　再審聲請人
　　即受判決人　甲○○
　　選任辯護人　黃哲東律師
右列聲請人因詐欺案件，對於本院九十一年度上易字第三０六八號，中華民國九十三
年五月四日確定判決（臺灣士林地方法院八十六年度易字第二九九六號、臺灣士林地
方法院檢察署八十五年度偵字第一０六六五號），聲請再審，本院裁定如左：
    主      文
再審之聲請駁回。
    理      由
一、聲請意旨如後附再審聲請狀及補充再審理由狀所載（均影本）。
二、按法院認為無再審理由者，應以裁定駁回之，刑事訴訟法第四百三十四條第一項
    定有明文，次按刑事訴訟法第四百二十一條規定，不得上訴於第三審法院之案件
    ，除前條規定以外，其經第二審確定之有罪判決，如就足生影響於判決之重要證
    據漏未審酌者，亦得為受判決人之利益，聲請再審。而所謂「足生影響於判決」
    ，自係指就該證據之形式觀察，毋須經調查程序，已顯然可認為足以動搖原確定
    之判決而言；又所謂「漏未審酌」，自係指該證據於判決前已存在，且已顯現於
    卷宗內為法院所知悉之證據而言，否則當無漏未審酌之可言。苟事實審法院依調
    查之結果，本於論理法則、經驗法則，經取捨證據後認定事實者，既對卷附證據
    資料為價值判斷，而對被告不利之證據採酌據為論罪之依據，至其餘與前開論罪
    證據不相容之供述，縱屬對被告有利，仍無證據價值而不採，此係有意不採，並
    非疏而漏未審酌，尚不得據為聲請再審之理由。至於審酌該證據之結果，是否符
    合經驗法則或論理法則，要屬證據證明力之問題，核係法官自由心證形成之範疇
    ，於案件確定後，縱認有不當，則屬得否認為判決違背法令而提起非常上訴之問
    題，尚無逕行聲請再審之餘地。
三、經查：
  (一)聲請人聲請意旨以聲請人並無向告訴人稱其夫吳榮利為律師，以取得告訴人信任
    ，及保證本案系爭二筆土地可以蓋大樓等語，並指出本案卷內告訴人吳承第、證
    人何美於偵審中之供述及土地權狀保管條、告訴人之借據及收據等證據指陳原確
    定判決有該等重要證據漏未審酌云云，惟原確定判決於事實欄內載明聲請人一再
    向告訴人稱其夫吳榮利為律師可代為處理或管理財產，以取得告訴人信任，並稱
    本案湖山段及老梅段二筆土地均可蓋大樓等情（見原確定判決第五至六頁），並
    於判決理由欄中敘明認定此部分所採之證據及採信之理由（見原確定判決第十八
    頁），而原判決係依調查所得之心證，本於論理、經驗法則，依職權取捨證據後
    認定此部分事實，尚無重要證據漏未審酌之情，前揭聲請人所指之證據，雖未均
    於原確定判決中敘明或指駁，惟原法院既對卷附證據資料為價值判斷，而對被告
    不利之證據採酌據為論罪之依據，至其餘與前開論罪證據不相容之供述，縱屬對
    被告有利，仍無證據價值而不採，此係有意不採，並非疏而漏未審酌，此部分尚
    非足生影響於判決之重要證據。
  (二)聲請意旨又以原確定判決關於告訴人對不動產市場之概念認定有誤，本案系爭二
    筆土地之交易價格及聲請人是否為本案系爭土地之所有權人並不足以認定係詐欺
    ，並指出本案卷內告訴人吳澄第、證人何美、鄭信潮、許四川、林碧麗、俞黃瑞
    鑾、吳耀源、馮慧芳於偵審中之供述及老梅段、湖山段之過戶文件謄本、告訴人
    與聲請人之各項交易書類、告訴人之信件內容等證據，認原確定判決有該等重要
    證據漏未審酌云云，然原確定判決於理由欄內已敘明認定告訴人於本案偵審中供
    述時之精神智能、本案發生當時告訴人對個人事務及不動產市場之認知及聲請人
    以其非土地所有權人而浮報土地交易金額等情所採證據及所持理由（見原確定判
    決第十一至十二、十五、十七至十九頁），此部分聲請意旨徒就原確定判決之採
    證及推論得當與否為爭執，所提證據顯與前揭規定不符，自非足生影響於判決之
    重要證據。
  (三)原確定判決於事實欄認定告訴人因本件老梅段土地之買賣而支付聲請人其所有編
    號ＮＣ五六四六九號、面額一千萬元之定存單一張，並將華銀世貿分行之印鑑章
    及存摺交予聲請人，由聲請人自行變現、提領，共支付聲請人二千五百萬元等情
    （見原確定判決第七頁），並於理由欄中敘明自八十三年十月二十六日起至八十
    三年十二月八日止，含前開面額一千萬元之定存單，聲請人總計得款三千三百八
    十六萬九千五百元已足支付老梅段土地之價金二千五百萬元等語（見原確定判決
    第十八至十九頁），聲請人以原確定判決前揭認定有誤，並指出本案卷內告訴人
    吳澄第、證人何美、潘美素、吳綾英、藍錫垣、鄭信潮之供述及共同被告吳榮利
    與告訴人所定之協議書、退款支票、吳耀進所書之收據、本案新興街房地交易過
    戶資料及相關支票帳卡等證據，認原確定判決有該等重要證據漏未審酌云云，然
    查，聲請意旨雖列舉聲請人與告訴人各項金錢往來之情形，並提出前揭證人之供
    述及證據，證明本件老梅段土地聲請人得款數三千三百八十六萬九千五百元並不
    足以支付該筆土地二千五百萬元之價金，然聲請意旨前揭所列證人之供述及證據
    雖可證明聲請人與告訴人有該部分之金錢往來，惟均未能明確指出該等金錢往來
    係發生於原確定判決認定聲請人收受老梅段土地金額之八十三年十月二十六日起
    至八十三年十二月八日止之時間，且本件另一筆湖山段之土地係於八十三年十一
    月七日土地移轉登記予告訴人名下後，告訴人即於八十三年十月十一日給付該土
    地金額一千五百萬元予聲請人（見原判決第六頁），則自土地移轉至價金交付時
    間相距僅四日，均未見告訴人有任何拖欠交易金額之情，而本件老梅段土地於八
    十三年十二月二十九日移轉登記至告訴人名下，直至八十四年四月間因告訴人欲
    將老梅段土地設定抵押始發現本件詐欺案（見原判決第七頁），期間歷經四個月
    ，按一般交易常情，除有其他特約，當不至於拖欠交易價款四個月之久，且按告
    訴人前次湖山段土地交易買賣金額均迅速付清，復參酌老梅段土地部分於移轉登
    記期間有超過老梅段土地交易金額甚多之巨額資金從告訴人處轉入聲請人之帳戶
    ，應可認定聲請人確有收受告訴人所支付老梅段土地二千五百萬元之價額，原判
    決因而認定聲請人於八十三年十月二十六日起至八十三年十二月八日止，總計得
    款三千三百八十六萬九千五百元已足支付老梅段土地之價金二千五百萬元等情，
    當非有誤，聲請意旨此部分所指之各項證據，顯非能動搖原確定之判決之認定，
    揆諸前揭意旨，並非足生影響於判決之重要證據。
  (四)至其餘聲請意旨所載有足生影響於判決之重要證據漏未審酌云云，經核均不足以
    動搖原確定之判決之認定，依首揭規定，自非足生影響於判決之重要證據。另聲
    請意旨所指原確定判決認定事實或所執理由有違反經驗、論理法則，判決顯然違
    背法令云云，則此係得否提起非常上訴之問題，尚無逕行聲請再審之餘地。
四、綜上，本件聲請人前開聲請意旨均與首揭規定要件未合，其再審之聲請為無理由
    ，應予駁回。
據上論斷，應依刑事訴訟法第四百三十四條第一項，裁定如主文。
中　　　華　　　民　　　國　　九十三　　年　　　六　　　月　　 三十 　　日
                          　  　臺灣高等法院刑事第十九庭
                            　    　審判長法  官　許　國　宏
                              　    　    法  官  林　勤　純
                                　    　  法  官  洪　光　燦
右正本證明與原本無異。
不得抗告。
                                          書記官　陳　玉　嬋
中　　　華　　　民　　　國　　九十三　　年　　　六　　　月　　 三十 　　日
